【裁判字號】    89,易,2876
【裁判日期】    890821
【裁判案由】    賭博
【裁判全文】
臺灣板橋地方法院刑事判決                        八十九年度易字第二八七六號
    公  訴  人  臺灣板橋地方法院檢察署檢察官
    被      告  甲○○
右列被告因賭博案件，經檢察官提起公訴（八十九年度偵字第一三四一五號），本院
判決如左：
    主  文
甲○○連續意圖營利，聚眾賭博，處有期徒刑肆月，如易科罰金，以參佰元折算壹日
。扣案如附表二所示之物均沒收。
    事  實
一、甲○○基於意圖營利之概括犯意，連續自民國八十九年六月十五日起，迄至同年
    七月十三日止，提供其位於臺北縣三重市○○○路二一六號所經營之惠生西藥房
    ，供作公眾得進出簽賭之場所，自任組頭，經營俗稱香港六合彩賭博，聚集不特
    定多數人簽選號碼或以其所有之傳真機一臺供賭客傳真簽單之方式賭博財物，計
    有「二星」、「三星」二種賭博方式（詳如附表一），與賭客對賭，核對中國香
    港特區政府發行每週二、四開獎發行之六合彩中獎號碼，並依附表一之方式收取
    賭金；如賭客押中者，可得如附表一所示之彩金，否則，所繳賭金悉歸甲○○所
    有，前後共經營八期。嗣於八十九年七月十三日十八時十五分許，為警於上址查
    獲，並扣得其所有供簽賭用之如附表二所示等物。
二、案經臺北縣警察局三重分局移送臺灣板橋地方法院檢察署檢察官偵查起訴。
    理  由
一、訊據被告甲○○固坦承右揭犯行不諱，核與其於警訊及偵審中所為之供述相符，
    並有當場查獲其所有，供簽賭用扣案如附表二所示之物等可佐。然仍陳稱係向他
    人簽的等云云。經查：
    (一)、按六合彩屬賭博之行為，並以賭博財物為對象，並無疑異；被告甲○○將所
        經營之西藥房處所設為提供不特定之人簽賭六合彩之用，並聚眾賭博，且其
        收取賭金並與賭客對賭之行為，無非係藉此射倖性因素意為圖利，則其賭場
        縱設在私人住宅內（按：本案被告係於其開設之惠生西藥房內所為，更可確
        認為公眾得出入之場所），仍得成立刑法第二百六十八條之罪（司法院院解
        字第三九六二號解釋意旨）。
    (二)、被告甲○○於警訊時供稱：「警方係於八十九年七月十三日十八時十五分查
        獲我主持六合彩賭博，‧‧‧。自八十九年六月十五日迄今，提供對碰、三
        星之對號串聯，對碰每組新臺幣八十元，三星每組新臺幣八十元，若對碰中
        獎可得新臺幣五千二百元，三星中獎可得新臺幣五萬元，獎金則於開獎日隔
        日，中獎人自行前往我所開設之藥房向我領取。每期收一百四十支。」（見
        八十九年七月十三日警訊筆錄）等語，則被告確有意圖營利而供給賭博場所
        及聚眾賭博之行為甚明。據上，被告於本院陳稱係向別人簽的，顯係飾卸，
        諉無足採，事證明確，被告犯行，洵堪認定。
二、查被告甲○○意圖營利，提供前揭場所，聚眾賭博，且與其他簽賭者同在公眾得
    出入之場所對賭，核其所為，係犯刑法第二百六十六條第一項前段之普通賭博罪
    、第二百六十八條之意圖營利供給賭博場所罪及同條之意圖營利聚眾賭博罪。被
    告於各該期中國香港特區政府六合彩開獎前之多次供給賭博場所，聚眾賭博，或
    與賭客對賭，均係基於一個賭博犯意之決定，達成其同一犯罪之各個舉動，應屬
    法律概念之一個犯罪行為之接續。被告先後經營多期，時間緊接，犯罪構成要件
    相同，顯均係基於概括之犯意反覆為之，應依連續犯之規定論以一罪，並依法加
    重其刑。其一行為而觸犯上述三罪名，應依想像競合犯之例，從較重之意圖營利
    聚眾賭博罪處斷。爰審酌被告經營六合彩賭博，影響於社會善良風俗程度，暨其
    犯罪之動機、目的、手段、經營期間、所得利益及犯罪後之態度等一切情狀，量
    處如主文所示之刑，並諭知易科罰金之折算標準。
三、扣案如附表二所示之物，均為被告所有，且供本案犯罪所用之物，應均依刑法第
    三十八條第一項第二款之規定宣告沒收。
據上論斷，應依刑事訴訟法第二百九十九條第一項前段，刑法五十六條、第二百六十
八條、第二百六十六條第一項前段、第五十五條、第四十一條、第三十八條第一項第
二款，罰金罰鍰提高標準條例第一條前段、第二條，判決如主文。
本案經檢察官朱帥俊到庭執行職務。
中      華      民      國      八十九      年    八    月    二十一    日
                                    臺灣板橋地方法院刑事第六庭
                                            法  官  黎錦福
右正本證明與原本無異。
如不服本判決，應於判決送達後十日內向本院提出上訴狀。
                                            書記官  戴尚榮
中      華      民      國      八十九      年    八    月    二十四    日
附錄論罪科刑法條：
刑法第二百六十六條
在公共場所或公眾得出入之場所賭博財物者，處一千元以下罰金，但以供人暫時娛樂
之物為賭博者，不在此限。
當場賭博之器具與在賭檯或兌換籌碼處之財物，不問屬於犯人與否，沒收之。
刑法第二百六十八條
意圖營利，供給賭博場所或聚眾賭博者，處三年以下有期徒刑，得併科三千元以下罰
金。
附表一：
┌──┬────┬─────┬────┬────────────────┐
│編號│  種類  │簽選號數  │  中獎  │ 中    獎      方      式       │
│    │        │金額      │  彩金  │                                │
├──┼────┼─────┼────┼────────────────┤
│一、│  對碰  │二        │ 5200元 │ 以核對香港六合彩六組中獎號碼   │
│    │        │八十元    │        │ 為準，凡所選之二個號碼，與六   │
│    │        │          │        │ 組號碼中任二組相同即屬中獎。   │
├──┼────┼─────┼────┼────────────────┤
│二、│  三星  │三        │ 50000元│  以核對香港六合彩六組中獎號碼  │
│    │        │ 80元     │        │  為準，凡所選之三個號碼，與六  │
│    │        │          │        │  組號碼中任三組相同即屬中獎。  │
└──┴────┴─────┴────┴────────────────┘
附表二：
┌─┬───┬─────┬────────────┐
│  │名  稱│  數量    │  備              註    │
├─┼───┼─────┼────────────┤
│１│傳真機│  一臺    │                        │
│２│計算機│  一臺│ １～７由贓物庫收存     │
│３│原子筆│  三支    │      （八十九保年度保管│
│４│紅包袋│  八個    │       字第五二二號） │
│５│空白簽│  三本    │                        │
│  │單    │          │                        │
│６│簽賭單│二本又二張│                        │
│７│六合彩│  三張    │                        │
│  │對照表│          │                        │
└─┴───┴─────┴────────────┘


司法院資訊處製作；財團法人民間司法改革基金會備份。
